Inventaris van persoonlijke archieven van enige bewindslieden van het Ministerie van Buitenlandse Zaken, 1952-1998
Nationaal Archief, Den Haag
- DRS. J.P. PRONK, MINISTER VOOR ONTWIKKELINGSSAMENWERKING, 10
  - Periode 1989-1998, 10.2
    - Stukken betreffende bijzondere onderwerpen, 10.2.2
      - Taken, 10.2.2.2
        - Deelname aan verschillende programma's, 10.2.2.2.2
          - Stukken betreffende de problematiek omtrent de door Kloos Railway Systems BV en Egyptian National Railways (ENR) gesloten transactie, in het kader van ORET, voor de levering van spoorwissels., 1994; 724; omslag
        - Ontwikkelingssamenwerking in verschillende landen, 10.2.2.2.3
          - Indonesië, 10.2.2.2.3.1
            - Correspondentie betreffende de levering van verkeersbruggen aan Indonesië door Hollandia Kloos BV., 1988 - 1994; 725; pak
            - Stukken betreffende de voorbereiding en totstandkoming van overleg met Indonesië in het kader van de bilaterale ontwikkelingssamenwerkingsrelatie., 1990 - 1992; 726; omslag
            - Stukken betreffende de mensenrechtensituatie in Oost-Timor en het daarmee samenhangende regeringsstandpunt ten aanzien van de ontwikkelingssamenwerking met Indonesië., 1991 - 1993; 727; pak
            - Krantenartikelen en persberichten betreffende de verbreking van de ontwikkelingsrelatie met Indonesië naar aanleiding van de schending van mensenrechten op Oost-Timor., 1992; 728; pak
            - Stukken betreffende de behandeling en afwikkeling van zaken in het kader van de verbreking van de ontwikkelingsrelatie met Indonesië naar aanleiding van de schending van mensenrechten op Oost-Timor., 1992 - 1993; 729; pak
          - Suriname en de Antillen, 10.2.2.2.3.2
            - Correspondentie betreffende de ontwikkelingssamenwerking met Suriname in het kader van de uitvoering van een economische aanpassings- en herstelprogramma en het Raamverdrag inzake Vriendschap en Nauwere Betrekkingen tussen Suriname en Nederland., 1989 - 1992; 730; pak
            - Stukken betreffende de totstandkoming van het Raamverdrag inzake vriendschap en nauwere samenwerking tussen het Koninkrijk der Nederlanden en de Republiek Suriname., 1991 - 1994; 731; pak
            - Stukken betreffende de ontwikkelingen met betrekking tot Suriname en de Surinaamse aanpassingsproblematiek., 1993; 732; pak
            - Stukken betreffende de voorbereiding van de Tweede Toekomstconferentie (TC-II) op Curaçao inzake de vernieuwde staatkundige verhoudingen in het Koninkrijk., 1993; 733; omslag
              Aanleiding is het verlangen van Aruba om als land binnen het Koninkrijk te blijven.
          - Overige landen, 10.2.2.2.3.3
            - Stukken betreffende het leveren van een bijdrage aan de berging van olie uit het in 1989 voor de kust van Antarctica gestrande Argentijnse vrachtschip "Bahia Paraïso"., 1991 - 1993; 734; omslag
            - Stukken betreffende de problematiek omtrent de relatie tussen ontwikkelingssamenwerking met Vietnam en het uitzettingsbeleid ten aanzien van de in Nederland verblijvende asielzoekers uit Vietnam., 1992 - 1994; 735; omslag
            - Stukken betreffende de situatie in voormalig Joegoslavië en de daarmee samenhangende humanitaire hulpverlening aan de slachtoffers van de burgeroorlog., 1992 - 1994; 736; pak
        - Overige aangelegenheden, 10.2.2.2.4
          - Teksten van toespraken., 1990 - 1998; 737-741; 4 pakken en 1 omslag
            - 1990-1992, 737
            - 1993, 738
            - 1994, 739
            - 1995-1997, 740
            - 1998, 741; omslag
              Bevat persberichten, alsmede teksten van interviews en brieven.
          - Nota's en memoranda betreffende het beleid ten aanzien van het leveren van defensiematerieel aan ontwikkelingslanden., 1991 - 1997; 742-743; 2 pakken
            - 1991-1995, 742
              Openbaarheid beperkt tot 01-01-2026
            - 1996-1997, 743
          - Nota's en memoranda betreffende het leveren van defensiematerieel aan ontwikkelingslanden in relatie tot ontwikkelingssamenwerking., 1992 - 1998; 744-782; 1 pak en 38 omslagen
            - Albanië, 1998, 744
            - Algerije, 1997 - 1998, 745
            - Angola, 1998, 746
            - Argentinië, 1998, 747
            - Bahrein, 1998, 748
            - Bangladesh, 1995 - 1996, 749
            - Bolivia, 1998, 750
            - Bosnië, 1997 - 1998, 751
            - Botswana, 1995 - 1997, 752; pak
            - Brazilië, 1998, 753
            - Chili, 1997 - 1998, 754
            - China, 1997 - 1998, 755
            - Colombia, 1998, 756
            - Egypte, 1993 - 1997, 757
            - Filipijnen, 1994 - 1998, 758
            - Ghana, 1997 - 1998, 759
            - Griekenland, 1998, 760
            - Hong Kong, 1998, 761
            - India, 1995 - 1998, 762
            - Indonesië, 1996 - 1998, 763
            - Israël, 1998, 764
            - Maleisië, 1998, 765
            - Mexico, 1998, 766
            - Mozambique, 1998, 767
            - Oman, 1998, 768
            - Pakistan, 1994 - 1998, 769
            - Peru, 1994 - 1998, 770
            - Polen, 1998, 771
            - Saoedi-Arabië, 1998, 772
            - Singapore, 1998, 773
            - Sri Lanka, 1996 - 1998, 774
            - Suriname, 1996 - 1998, 775
            - Thailand, 1998, 776
            - Turkije, 1992 - 1998, 777
            - Venezuela, 1998, 778
            - Verenigde Arabische Emiraten, 1998, 779
            - Zuid-Afrika, 1995 - 1998, 780
            - Zuid-Korea, 1998, 781
            - Overige landen, 1995 - 1998, 782
              Alfabetisch geordend.
          - Stukken betreffende de voorbereiding, totstandkoming en uitvoering van de begroting 1994 ten aanzien van de ontwikkelingssamenwerking., 1993 - 1994; 783; pak
          - Tekst van een op 28 maart 1994 afgegeven radio-interview voor EO-tijdsein, met geleidebrief., 784; omslag
          - Evaluatierapport van oktober 1995 met betrekking tot het "Unicef Debt for Children Initiative" in Jamaica, met geleidebrief., 1997; 785; omslag
  - Gedeponeerd archief, 10.3
    - Particulier Secretaris, 10.3.1
      - Archief van de Particulier Secretaris (RS)., 1989 - 1997; 786-789; 3 pakken en 1 omslag
        Chronologisch geordend.
        - Memoranda, 1989 - 1992, 786; omslag
        - Uitgegane brieven, 1989 - 1994, 787
        - Ingekomen en uitgegane stukken inzake de voortgangswaarneming ten aanzien van de in het werkprogramma opgenomen beleidsvoornemens van het kabinet, 1990 - 1996, 788
        - Brieven en memoranda, 1995 - 1997, 789
          Bevat veel stukken van RS-i.
      - Stukken betreffende de voorbereiding en evaluatie van de conferentie van de Global Coalition for Africa (GCA) van 23 - 28 november 1995 te Maastricht., 1994 - 1995; 790; pak
        Archief van de Particulier Secretaris extern (RS-e).
      - Vergaderstukken ten behoeve van vergaderingen van de Steungroep Herijking., 1994 - 1995; 791; pak
        Archief van de Particulier Secretaris intern (RS-i).
      - Uitgegane brieven en memoranda van de Particulier Secretaris (RS-II)., 1995 - 1998; 792; pak
      - Ingekomen stukken ten behoeve van de VN-conferentie voor menselijke nederzettingen (Habitat II) van 3 - 14 juni 1996 te Istanbul., 793-794; 2 pakken
        Archief van de Particulier Secretaris (RS-i en RS-e).
        - 1996 jan. - feb., 793
        - 1996 mrt. - mei, 794